臺灣橋頭地方法院民事判決
111年度簡上附民移簡字第40號
原      告  莊明治  

被      告  洪源鴻  
上列當事人間請求損害賠償事件，原告提起刑事附帶民事訴訟，
經本院刑事庭裁定移送前來（111年度簡上附民字第51號），本
院合議庭於民國111年12月7日言詞辯論終結，判決如下：     
    主  文
被告應給付原告新臺幣叁拾萬元，及自民國一百一十一年七月七
日起至清償日止，按年息百分之五計算之利息。   
    事實及理由
一、原告主張：被告基於幫助詐欺取財及幫助洗錢之犯意，於民
    國110年6月29日某時許，在高雄市○○區○○○路○○○○號客運，
    以司機代送之方式，將其所開立之中國信託商業銀行股份有
    限公司(下稱中信銀行)帳號000000000000號帳戶（下稱中信
    帳戶）之金融卡，以每月新臺幣(下同)15,000元之代價，交
    付予真實姓名年籍不詳之人，並將密碼、網路銀行帳號及密
    碼傳送給對方，以供該人所屬之詐欺集團作為詐騙財物之用
    。嗣該人與其所屬之詐欺集團成員即共同意圖為自己不法之
    所有，基於詐欺取財及洗錢之犯意聯絡，推由某成員透過交
    友平台認識伊，並於110年3月間某日以通訊軟體LINE暱稱「
    王惠玲」向伊謊稱：在「FXTRADING」投資平台可以獲利云
    云，致伊陷於錯誤，依其指示於110年7月2日16時14分許，
    自伊於中信銀行所開立之帳戶(下稱原告帳戶)轉帳30萬元至
    被告之中信帳戶，旋為詐欺集團成員轉匯至其他帳戶，以掩
    飾、隱匿詐欺所得之去向及所在，以致伊受有30萬元之損害
    等語，依民法第184條規定，求為判決：被告應給付原告30
    萬元，及自起訴狀繕本送達翌日起至清償日止，按年息5％計
    算之利息。
二、被告則以：伊願意負賠償責任，但伊沒有錢可以賠等語資為
    抗辯。並聲明：原告之訴駁回。
三、本院於111年11月15日準備程序期日協同兩造彙整不爭執及
    爭執事項如下：
　　㈠不爭執事項：
      ⒈被告可預見將金融帳戶交予他人使用，可能幫助詐欺集
        團用以詐欺社會大眾轉帳或匯款至該帳戶，且其所提供
        之金融帳戶將來可幫助集團成員進行現金提領而切斷資
        金金流以掩飾或隱匿詐欺犯罪所得之去向及所在而進行
        洗錢，竟基於即使發生亦不違背本意之幫助詐欺取財及
        幫助洗錢之犯意，於110年6月29日某時許，在高雄市○○
        區○○○路○○○○號客運，以司機代送之方式，將其所開立
        中信帳戶之金融卡，以每月15,000元之代價，交付予真
        實姓名年籍不詳之人，並將密碼、網路銀行帳號及密碼
        傳送給對方，以供該人所屬之詐欺集團作為詐騙財物之
        用。嗣該人與其所屬之詐欺集團成員即共同意圖為自己
        不法之所有，基於詐欺取財及洗錢之犯意聯絡，推由某
        成員透過交友平台認識原告，並於110年3 月間某日以
        通訊軟體LINE暱稱「王惠玲」向原告謊稱：在「FXTRAD
        ING 」投資平台可以獲利云云，致原告陷於錯誤，依其
        指示於110年7月2日16時14分許，自原告帳戶轉帳30萬
        元至被告之中信帳戶，旋為詐欺集團成員轉匯至其他帳
        戶，以掩飾、隱匿詐欺所得之去向及所在。
      ⒉被告上開犯行經本院以111年度金簡上字第51號刑事判決
        認被告以一個提供帳戶之行為，同時幫助詐欺集團成員
        向如該判決附表所示之被害人犯詐欺取財罪，以及掩飾
        、隱匿犯罪所得之幫助一般洗錢罪，乃一行為觸犯數罪
        名並侵害數法益之想像競合犯，應從一重之幫助一般洗
        錢罪處斷，乃諭知被告幫助犯洗錢防制法第14條第1項
        之洗錢罪，處有期徒刑6月，併科罰金6萬元，罰金如易
        服勞役，以1,000元折算1日，上開刑事判決已確定(下
        稱系爭刑案)。
    ㈡爭執事項：
      原告依侵權行為法律關係，請求被告給付30萬元，有無理
      由？
四、得心證之理由：
　　㈠查原告主張之上揭事實，業經本院核閱系爭刑案卷宗無誤
      ，被告所為上揭不法加害行為，亦經本院111年度金簡上
      字第51號刑事判決認定其犯詐欺取財罪及幫助犯洗錢防制
      法第14條第1項之洗錢罪之想像競合犯，且為被告所是認
      ，堪予認定。
    ㈡按因故意或過失不法侵害他人之權利者，負損害賠償責任
      ；數人共同不法侵害他人之權利者，連帶負損害賠償責任
      ；幫助人視為共同行為人，民法第184條第1項前段、第18
      5條分別定有明文。查被告基於幫助詐欺取財、幫助一般
      洗錢之不確定故意，交付中信帳戶提款卡及密碼予詐騙集
      團成員，供作詐取原告財物使用，致原告被詐騙而受有30
      萬元之損害，則被告為該詐騙集團之幫助人，且被告之幫
      助行為與原告所受損害間有相當因果關係，故被告應視為
      共同行為人，並應與該詐欺集團成員連帶負侵權行為之損
      害賠償責任，原告自得請求被告賠償全部損害30萬元。是
      以，原告依民法第184條第1項前段規定，請求被告給付30
      萬元，於法有據，應予准許。
五、末按給付無確定期限者，債務人於債權人得請求給付時，經
    其催告而未為給付，自受催告時起，負遲延責任。其經債權
    人起訴而送達訴狀者，與催告有同一之效力；遲延之債務，
    以支付金錢為標的者，債權人得請求依法定利率計算之遲延
    利息，民法第229條第2項、第233條第1項前段分別定有明文
    。又應付利息之債務，其利率未經約定，亦無法律可據者，
    週年利率為5％，亦為同法第203條所明定。綜上所述，原告
    依民法第184條第1項前段規定，請求被告應給付原告30萬元
    ，及自起訴狀繕本送達翌日即111年7月7日（附民卷第5頁）
    起至清償日止，按年息5％計算之利息，為有理由，應予准許
    。
六、本件原告係提起刑事附帶民事訴訟，而由本院刑事庭依刑事
    訴訟法第504條第1項規定，裁定移送前來，依同條第2項規
    定免繳納裁判費，其於本院審理期間，未支出其他費用，自
    無訴訟費用負擔，附此敘明。
七、本件事證已臻明確，兩造其餘攻擊防禦方法及所提證據，經
    審酌後認均於判決之結果不生影響，爰不逐一論敘。
八、據上論結，本件原告之訴為有理由，判決如主文。 
中　　華　　民　　國　　111 　年　　12　　月　　16　　日
                  民事第二庭審判長法　官　謝文嵐
                                  法　官　許家菱
                                  法　官　許慧如
以上正本係照原本作成。
不得上訴。
中　　華　　民　　國　　111 　年　　12　　月　  16　　日
                                  書記官　方柔尹